zh-TW: 葡萄酒酒體: 飽滿; 輕盈; 中等; 中等到飽滿; 其他
vi: Thân rượu: Đậm đà; Nhẹ nhàng; Vừa phải; Vừa phải đến đậm đà; Khác
ja: ワインのボディ: フル; ライト; ミディアム; ミディアムからフル; その他
sv: Vinkropp: Fyllig; Lätt; Medelfyllig; Medelfyllig till fyllig; Övrigt
pt-BR: Vinho corpo: Encorpado; Leve; Médio; Médio a encorpado; Outro
es: Cuerpo del vino: Con cuerpo; Ligero; Medio; De medio a completo; Otro
it: Corpo del vino: Corposo; Leggero; Medio; Medio-corposo; Altro
zh-CN: 酒体: 醇厚; 清淡; 中等; 中等偏厚; 其他
lt-LT: Vyno kūnas: Svarus; Lengvas; Vidutinis; Nuo vidutinio iki svaraus; Kita
hu: Bor testessége: Testes; Könnyed; Közepesen testes; Közepes és testes közötti; Egyéb
ko: 와인 바디: 풀; 라이트; 미디엄; 미디엄 풀; 기타
th: ตัวไวน์: ฟูลบอดี้; ไลต์บอดี้; มีเดียมบอดี้; มีเดียมถึงฟูลบอดี้; อื่นๆ
pt-PT: Corpo de vinho: Encorpado; Leve; Médio; Médio a encorpado; Outro
el: Σώμα κρασιού: Γεμάτο; Ελαφρύ; Μεσαίο; Μεσαίο προς γεμάτο; Άλλο
ro-RO: Corpolența vinului: Corpolent; Ușor; Mediu; Mediu spre corpolent; Altele
bg-BG: Плътност на виното: Плътно; Леко; Средно; Средно до плътно; Друго
fi: Viinin runko: Täyteläinen; Kevyt; Keskitäyteläinen; Keskitäyteläisestä täyteläiseen; Muu
en: Wine body: Full; Light; Medium; Medium to full; Other
sl-SI: Polnost vina: Polno; Lahko; Srednje; Srednje do polno; Drugo
tr: Şarap gövdesi: Tam gövdeli; Hafif gövdeli; Orta gövdeli; Orta ila tam gövdeli; Diğer
cs: Tělo vína: Plné; Lehké; Střední; Střední až plné; Jiné
sk-SK: Víno: Plné; Ľahké; Stredne plné; Stredne plné až plné; Iné
ru: Тело вина: Полнотелое; Легкотелое; Среднетелое; От среднетелого до полнотелого; Другое
hr-HR: Tijelo vina: Puno; Lagano; Srednje; Srednje do puno; Ostalo
da: Vinens fylde: Kraftig; Let; Medium; Medium til kraftig; Andet
pl: Ciało wina: Pełne; Lekkie; Średnie; Średnie do pełnego; Inne
nl: Wijn body: Vol; Licht; Medium; Medium tot vol; Overige
nb: Vinfylde: Fyldig; Lett; Medium; Medium til fyldig; Annet
de: Weinkörper: Vollmundig; Leicht; Mittel; Mittel bis vollmundig; Sonstige
fr: Corps du vin: Corsé; Léger; Moyen; Moyen à corsé; Autre